臺灣橋頭地方法院民事裁定
111年度小上字第42號
上  訴  人  宋少蓁
被  上訴人  李德章
當事人間請求給付票款事件，上訴人對於民國111年5月26日臺灣
橋頭地方法院旗山簡易庭111年度旗小字第106號第一審判決提起
上訴，本院裁定如下： 
    主  文
上訴駁回。
第二審訴訟費用新臺幣1,500元由上訴人負擔。
    理  由
一、按對於小額程序之第一審裁判之上訴或抗告，非以其違背法
    令為理由，不得為之；上訴狀內應記載上訴理由，表明㈠原
    判決所違背之法令及其具體內容，㈡依訴訟資料可認為原判
    決有違背法令之具體事實，民事訴訟法第436條之24第2項、
    第436條之25分別定有明文。所謂判決有違背法令，乃指判
    決不適用法規或適用不當，若僅係取捨證據、認定事實等屬
    於原審法院職權行使之事項，除有認定違法之情形外，尚不
    生違背法令之問題。而以判決有不適用法規或適用不當為上
    訴理由時，其上訴狀或理由書應有具體之指摘，並揭示該法
    規之條項或內容，或有關司法院解釋、憲法法庭裁判，或成
    文法以外之習慣或法理等及其具體內容。如依民事訴訟法第
    469條所列第1款至第5款理由提起上訴時，其上訴狀或理由
    書應揭示合於該條款之事實，上訴理由狀如未依此項方法表
    明者，即難認為已對原判決之違背法令有具體之揭示，其上
    訴自難認為合法。而依民事訴訟法第436 條之32第2項規定
    ，第469 條第6 款判決不備理由或理由矛盾之當然違背法令
    於小額事件之上訴程序並不準用，是於小額事件中所謂違背
    法令，並不包含認定事實錯誤、取捨證據不當或就當事人提
    出之事實或證據疏於調查或漏未斟酌之判決不備理由情形。
二、上訴意旨略以：原審未行準備程序，僅有一次言詞辯論程序
    ，使上訴人無法再找尋其他有利證據；且上訴人於宣判期日
    前，有補呈答辯補充理由，原審未再開辯論，賦予被告答辯
    機會，判決理由中亦未交代，有判決不備理由之疏漏，當然
    違背法令等語。並聲明：㈠原判決廢棄。㈡被上訴人第一審之
    訴及假執行之聲請均駁回。
三、上訴人雖主張原審未行準備程序，亦未於其補呈答辯狀後再
    開辯論，違背法令等語。惟並無一語具體指摘原審判決違背
    何等法令之條項或內容，或有關違反何等司法院解釋、憲法
    法庭裁判，或成文法以外之習慣或法理等情事及其具體內容
    。上訴人另主張其於言詞辯論終結後補呈之答辯理由，原審
    未於判決理由中交代，有判決不備理由之疏漏等語，然依上
    開說明，小額事件中所謂違背法令，並不包含判決不備理由
    情形，上訴人執此上訴，亦非屬小額事件中所謂違背法令之
    合法上訴理由。
四、綜上所述，上訴人提出之上訴理由並未具體說明原審判決有
    何不適用法規或適用法規不當之情形，或有何民事訴訟法第
    469條第1款至第5款所稱當然違背法令之情事，暨依訴訟資
    料合於該違背法令之具體事實，及符合該條款要件之具體事
    實，自難認其已合法表明上訴理由。
五、末按於小額訴訟之上訴程序，法院為訴訟費用之裁判時，應
    確定其費用額，復為民事訴訟法第436 條之19第1 項、第43
    6 條之32第1 項明文。本件第二審訴訟費用為1,500 元，應
    由上訴人負擔，爰併為確定如主文第2 項所示。
六、據上論結，本件上訴為不合法，裁定如主文。
中　　華　　民　　國　　111 　年　　8 　　月　　25　　日
                  民事第二庭  審判長法  官 謝文嵐
                                    法  官 翁熒雪
                                    法  官 許家菱
以上正本係照原本作成。
本裁定不得抗告。
中　　華　　民　　國　　111 　年　　8 　　月　　25　　日
                                     書記官 劉國偉